【裁判字號】    95,上易,400
【裁判日期】    951130
【裁判案由】    竊盜等
【裁判全文】
臺灣高等法院臺南分院刑事判決         95年度上易字第400號
上  訴  人  臺灣雲林地方法院檢察署檢察官
被      告  癸○○
                    現於臺灣雲林第二監獄執行中
上列上訴人因被告竊盜等案件，不服臺灣雲林地方法院94年度易
字第354號中華民國95年6月30日第一審判決（起訴案號：臺灣雲
林地方法院檢察署94年度偵字第3133號、94年度偵緝字第146號
、追加起訴：同署95年度偵字第660、698號及移送併辦：同署94
年度偵字第5278號、95年度偵字第947、1347、1586、1716號）
提起上訴，本院判決如下：
    主  文
上訴駁回。
    事  實
一、癸○○前於民國92年間因強盜案件，經臺灣嘉義地方法院於
    92 年8月14日，以92年度訴字第257號判處有期徒刑1年8月
    ，並於92年9月17日確定，於93年11月19日縮短刑期執行完
    畢，詎仍不知悔改，猶基於意圖為自己不法所有之概括犯意
    ，自94年3月15日起至同年7月18日之期間內，於附表一所示
    之時間、地點，單獨或夥同共犯張茂銘，連續為附表一所示
    之竊盜行為。
二、癸○○另於94年7月18日中午12時32分許，在雲林縣莿桐鄉
    莿桐村「建大輪胎公司」圍牆旁，為警查獲其騎乘IFP-798
    號贓車時，為免被警查知其另有竊盜案件通緝之身分而遭緝
    獲入監服刑，竟於同日下午5時13分許，冒用友人庚○○之
    姓名、年籍資料應訊，並於同日下午6時35分許，在警察偵
    訊完畢後，基於偽造署押之犯意，於附表三所示之文件資料
    ，接續冒簽友人庚○○之姓名或捺印其指印充當庚○○之指
    印（簽名3枚、指印21枚【起訴書誤載為18枚】），足以生
    損害於警察機關辦理刑事案件之正確性及庚○○本人之權益
    。嗣於94年7月18日晚上9時15分許，經雲林縣警察局斗六分
    局刑事組人員發覺有異，始悉上情。
三、癸○○於94年7月19日入監執行其另件竊盜通緝案件（係癸○○於94年間所犯，經臺灣雲林地方法院於94年2月15日，
    以94年度虎簡字第54號判處有期徒刑3月，於94年4月14 日
    確定），直至94年10月19日方執行完畢出監。詎癸○○於94
    年10月19日執行完畢出監後，竟另行起意，復基於意圖為自
    己不法所有之概括犯意，自94年12月6日起至95年3月19 日
    之期間內，於附表二所示之時間、地點，單獨或夥同共犯張
    榮松，連續為附表二所示之竊盜行為。
    理  由
一、按被告以外之人於審判外之陳述，經當事人於審判程序同意
    作為證據，法院審酌該言詞陳述或書面陳述作成時之情況，
    認為適當者，亦得為證據。當事人、代理人或辯護人於法院
    調查證據時，知有刑事訴訟法第159條第1項不得為證據情形
    ，而未於言詞辯論終結前聲明異議，視為有前項之同意，刑
    事訴訟法第159條之5第1項定有明文。本件公訴人就被告癸○○犯罪事實所提出之證據方法，詳如起訴書、原審判決書
    所引之證據，有(一)告訴人卯○○（斗六分局斗六警刑字第09
    40022710號卷第10至11頁）、乙○○（斗六分局斗六警刑字
    第094030 0053號卷第14至16頁）、辛○○（前開卷第17至1
    8頁）、關至誠（前開卷第22至23頁）、甲○○（斗六警偵
    字第0951000122號卷第4至6頁）、己○○（斗六警偵字第09
    51000260號卷第6至7頁）及被害人丑○○（斗六分局斗六警
    刑字第0940300053號卷第19至21頁）、庚○○（前開卷第11
    至12頁）、子○○（雲林縣警察局雲警刑偵一字第09490108
    3號卷第4至5頁）、寅○○（雲警刑偵2字第095190 0233號
    卷第4至5頁）、辰○○（斗六警偵字第0000000000號卷第1
    至2頁）、戊○○（斗六警偵字第0951000260號卷第4至5頁
    ）、丁○○（雲警刑偵一字第0951900576號卷第4至5頁）之
    警詢筆錄；(二)共犯張茂銘於偵查中未經具結之供詞；(三)贓物
    認領保管單12紙；(四)照片68張；(五)現場圖2紙及路線圖1紙（
    94年度核退偵字第105號卷第12至13頁）（95年度偵字第689
    號卷第17頁）；(六)雲林縣警察局尋獲電腦輸入單3張；(七)車
    輛車牌失竊資料個別查詢表3份；(八)監視錄影光碟1片扣案(九)
    T型一字起子1支扣案；(十)被告冒名應訊之庚○○警詢筆錄及
    其上偽造之「庚○○」簽名及指印（斗六分局斗六警刑字第
    0940300053號卷第6至9頁）、被告冒名應訊之庚○○口卡片
    影本及其上偽造之「庚○○」簽名及指印（斗六分局斗六警
    刑字第0940300053號卷第13頁）；(十一)黃建元警員、莊榮志警
    員、共同被告張榮松、張茂銘、關至誠於原審具結證述證詞
    （原審卷第120至125頁、208背面至、第249至251頁)。其中
    編號(一)至(二)、編號(三)至編號(八)分別為審判外具傳聞性質之言
    詞、書面證據，公訴人、被告均同意列入證據方法，且迄言
    詞辯論終結前亦未聲明異議，本院審酌前開書面證據資料作
    成時之情況，核無違法取證或其他瑕疵，且為證明本件犯罪
    事實所必要之重要關係事項，認為以之作為證據為適當，自
    得採為本案認定事實之證據，合先敘明。
二、上揭犯罪事實，業據被告癸○○於本院審理時坦承不諱，與
    告訴人卯○○、乙○○、辛○○、關至誠、甲○○、己○○
    等人於警詢告訴及被害人丑○○、庚○○、子○○、寅○○
    、辰○○、戊○○、丁○○等人於警詢指述情節，及共犯張
    茂銘於偵查中供陳之情節互核大致相符，並經證人黃建元警
    員莊榮志警員、共同被告張榮松、張茂銘、證人關至誠於原
    審證述明確，復有前開編號(三)至編號(八)之書面證據附卷可稽
    。是被告之自白核與事實相符，堪信為真實。事證明確，被
    告竊盜犯行，已堪認定。
三、被告行為後，刑法第第56條連續犯規定，業於94年1月7日修
    正公布刪除，並於95年7月1日施行，則被告之犯行，因行為
    後新法業已刪除連續犯之規定，此刪除雖非犯罪構成要件之
    變更，但顯已影響行為人刑罰之法律效果，自屬法律有變更
    。是依新法第2條第1項規定，比較新舊法結果，自仍應適用
    較有利於被告之行為時法律即舊法論以連續犯。又被告於92
    年間因強盜案件，經臺灣嘉義地方法院於92年8月14日，以
    92年度訴字第257號判處有期徒刑1年8月，並於92年9月17日
    確定，於93年11月19日縮短刑期執行完畢；又於94年間因竊
    盜案件，經臺灣雲林地方法院於94年2月15日，以94年度虎
    簡字第54號判處有期徒刑3月，於94年4月14日確定，甫於94
    年10月19日執行完畢，有臺灣高等法院被告前案紀錄表1份
    在卷可參，茲於5年以內再故意犯本件有期徒刑以上之罪，
    不論依修正前之刑法第47條，或修正後之刑法第47條第1項
    之規定，均構成累犯，對被告而言並無有利或不利之情形，
    自不生新舊法比較之問題，應逕依修正前之刑法第47條，論
    以累犯，均合先說明。
四、檢察官雖僅起訴被告所為關於事實附表一之竊盜犯行，惟其
    餘部分竊盜犯行即事實附表二部分，既經檢察官追加起訴或
    移送併辦，且併辦部分亦與追加部分具有連續犯之裁判上一
    罪關係，並經公訴檢察官於原審當庭擴張犯罪事實，本院自
    應予以審理。
五、查T型一字起子係鐵製物品，長15公分，鐵質部分長9.5公分
    ，前端呈扁平狀，長4公分，其餘部分為六角形，把手部分
    寬12公分，為塑膠材質，業經原審勘驗屬實，且足以將車門
    鎖撬開，足見其質地堅硬，若持之攻擊人，客觀上足以危害
    他人生命、身體安全，顯屬具有危險性之兇器。
六、核被告癸○○所為關於事實附表一編號1至4部分，均係犯刑
    法第320條第1項之普通竊盜罪；所為關於附表一編號5部分
    ，係犯刑法第321條第1項第2款之毀壞門扇竊盜罪（被告雖
    稱其侵入時門已損壞，惟此部分情節業據告訴人關至誠於原
    審審理時指證甚詳，本院認應以告訴人所述較堪憑採）；所
    為關於事實附表二編號1至2部分、4至5部分、7至8部分，均
    係刑法第320條第1項之普通竊盜罪；所為關於事實附表二編
    號3部分係犯刑法第320條第2項、第1項之普通竊盜未遂罪；
    所為關於事實附表二編號6部分，係犯刑法第321條第1項第3
    款之攜帶兇器竊盜罪。所為關於事實二部分，核係犯刑法第
    217條之偽造署押罪。被告癸○○與張茂銘間就事實附表一
    編號1部分，及與張榮松間就事實附表二編號3部分，均各互
    有犯意聯絡及行為分擔，均為共同正犯。被告所為事實附表
    一編號1至5之竊盜犯行，及被告所為事實附表二1至8之竊盜
    犯行，各均時間緊接，犯罪構成要件相同，顯係基於概括犯
    意反覆為之，均為連續犯，均應依修正前刑法第56條規定，
    各論以情節較重之刑法第321條第1項第2款之連續毀壞門扇
    竊盜罪及刑法第321條第1項第3款之連續攜帶兇器竊盜罪，
    並各加重其刑。被告所犯連續毀壞門扇竊盜罪、偽造署押罪
    及連續攜帶兇器竊盜罪3罪間罪名互異，犯意各別，均應分
    論併罰。被告在如附表三所示文件資料上，先後多次偽造「
    庚○○」之簽名或按捺指印行為，係本於單一犯意接續為之
    ，侵害單一法益，其各個偽造署押之動作，乃組成整個犯罪
    行為之一部，應為接續犯。被告於92年間因強盜案件，經臺
    灣嘉義地方法院於92年8月14日，以92年度訴字第257號判處
    有期徒刑1年8月，並於92年9月17日確定，於93年11月19日
    縮短刑期執行完畢，有臺灣高等法院被告前案紀錄表1份在
    卷可參，其於前開有期徒刑執行完畢後5年內再犯本件有期
    徒刑以上之連續毀壞門扇竊盜罪及偽造署押罪，為累犯，應
    依修正前刑法第47條規定，就其所犯連續毀壞門扇竊盜罪遞
    加重其刑，就偽造署押罪部分則加重其刑。另被告又於94年
    間因竊盜案件，經臺灣雲林地方法院於94年2月15日，以94
    年度虎簡字第54號判處有期徒刑3月，於94年4月14日確定，
    甫於94年10月19日執行完畢，有同上之前案紀錄表1份在卷
    可憑，其於前開有期徒刑執行完畢後5年內再犯附表二所示
    本件有期徒刑以上之連續攜帶兇器竊盜罪，為累犯，應依修
    正前刑法第47條規定，就其所犯連續攜帶兇器竊盜罪遞加重
    其刑。
七、又行為後法律有變更者，依修正前刑法第2條第1項之規定，
    以適用裁判時法為原則，如行為時法有利於行為人，則例外
    適用行為時法；依修正後刑法第2條第1項規定，以適用行為
    時法為原則，惟如裁判時法有利於行為人，則例外的適用裁
    判時法。以往實務見解，認原判決未及比較適用新舊法時，
    上訴後，雖比較結果以舊法有利於行為人，而原判決別無其
    他撤銷事由，仍應由本院以此為由撤銷改判。惟修正後之規
    定係以適用行為時法為原則，因此原判決雖未及比較適用，
    然上訴本院後，經比較新舊法，行為後之法律並非較有利於
    行為人，仍應適用行為時法，則原判決適用行為時法即無不
    當，自不構成撤銷之事由，亦併此敘明。
八、原判決就被告上開被訴事實，認其罪證明確，因予適用修正
    前刑法第321條第1項第2款、第3款、第217條、第219條、第
    56條、第47條、第51條第5款、第38條第1項第2款之規定，
    並審酌被告前有強盜、毒品及竊盜等前科，素行不良，犯後
    僅坦承部分犯行，態度欠佳，且行竊次數多，及其為高職肄
    業，教育程度中等，從事油漆工作，年輕力壯，竟不思憑己
    力賺取生活所需，竊取他人財物供己代步及花用，考量其犯
    罪之動機、目的、手段，所生危害，並念其所竊取之財物大
    部分均為車輛，造成他人生活上行的不便，且迄未賠償被害
    人或告訴人之損失等一切情狀，分別就上開三罪各量處被告
    如原判決主文所示之徒刑，並定應執行有期徒刑4年6月，並
    認被告竊取被害人或告訴人之機車或自用小客車均係供己代
    步，所竊取者又為舊車，另竊取被害人之財物，僅因一時欠
    錢花用而為，雖其所犯竊盜犯行超過10餘次，仍難認有犯罪
    之習慣，或以犯竊盜罪為常業，而不令被告入勞動場所強制
    工作，及認如附表三所示之偽造「庚○○」簽名及指印（合
    計共24枚），不問屬於被告與否，均應依刑法第219條規定
    宣告沒收；扣案之T型一字起子1把係供被告竊取車牌號碼RK
    -6611號自用小客車所用之物，且屬被告所有，業據被告供
    承在卷，應依刑法第38條第1項第2款規定，宣告沒收。至扣
    案之帽子1頂及手機1支，雖係被告所有，然並非供被告為上
    開竊盜犯行所用之物，又老虎鉗1支亦與本件竊盜犯罪無關
    ，依法自均不得宣告沒收；又被告用以行竊之自備鑰匙3支
    並未扣案，且被告供稱均已丟棄，為免將來執行困難，爰不
    予宣告沒收。本院經核原判決認事用法，並無不合，量刑亦
    稱允當。
九、(一)上訴意旨略以：被告連續犯加重竊盜罪達13件之多，犯後
    又未全部坦承犯行，顯乏悔意，原審僅量處有期徒刑1 年10
    月及2年6月，實屬過輕。再被告於短期間內，連續加重竊盜
    ，顯有犯罪之習慣，實有宣告強制工作，矯治惡習之必要；
    又原判決就被告被訴竊取車牌號碼0070-GM號（臺灣雲林地
    方法院檢察署94年度偵字第3133號、94年度偵緝字第146號
    公訴意旨）、竊取車牌號碼C5-9871號（臺灣雲林地方法院
    檢察署95年度偵字第947、1347號移送併辦意旨）、竊取車
    牌號碼SO-2126號（臺灣雲林地方法院檢察署95年度偵字第1
    716號移送併辦意旨）等3部車輛部分，由被告之母李寶珠於
    偵查中之證言，可證明被告之不在場證明未能成立，且由通
    聯可證當晚被告與張茂銘之間並無使用電話聯絡，二人係一
    同外出尋覓下手行竊對象至明，又被告已於偵查中坦承竊取
    車牌號碼C5-9871號、SO-2126號2部車輛，並向檢察官表示
    「希望把所有案件一起送到法院審理」，足徵被告偵查中坦
    承上開犯行，是出於任意性之自白，並有被害人午○○、巳
    ○○之證詞及車輛車牌失竊資料個別查詢表─查詢車輛認可
    資料、照片等證物可資佐證，原判決就上開不利被告事項未
    予審認，即遽對被告為不另為無罪之諭知，而有判決違法之
    虞云云，指摘原判決不當。
    (二)惟查，1.本件被告所為13次竊盜犯行中，其中構成加重竊
    盜犯行僅2次，有10次係竊取機車或小客車，惟所竊取者多
    為老舊車輛，且被告均係供作自己代步使用，並未將之轉售
    圖利，另竊取財物3次中，僅1次竊取之財物較有價值即事實
    附表二編號8部分，然犯後旋經警方查獲並追回該被害人失
    竊之財物，被害人所受損害尚屬輕微，足見被告並無恃此為
    其經濟來源之一，或以之為常業之意，故本院認被告所犯竊
    盜犯行雖達13次，仍難認其有犯罪之習慣，或以犯竊盜罪為
    常業，是被告所為核與竊盜犯贓物保安處分條例規定令入勞
    動場所強制工作之要件不符。2.又按犯罪事實應依證據認定
    之，無證據不得認定犯罪事實，刑事訴訟法第154條第2項定
    有明文。又認定不利於被告之事實，須依積極證據，茍積極
    證據不足為不利於被告事實之認定時，即應為有利於被告事
    實之認定（最高法院30年上字第816號判例參照）。次按檢
    察官就被告犯罪事實，應負舉證責任，並指出證明之方法，
    刑事訴訟法第161條第1項亦定有明文。因此，檢察官對於起
    訴之犯罪事實，應負提出證據及說服之實質舉證責任。倘所
    提出之證據不足為被告有罪之積極證明，或其指出證明方法
    無從說服法院以形成被告有罪之心證，基於無罪推定原則，
    自應為被告無罪判決之諭知（最高法院92年臺上字第128 號
    判例參照）。訊據被告癸○○堅決否認涉有上開3件竊盜犯
    行，辯稱：0070-GM號白色自用小客車是張茂銘自己去偷的
    ，C5-9871號自用小客貨車及SO-2126號自用小客車是警察要
    伊承認的等語。經查，車牌號碼0070-GM號白色自用小客車
    確係另案被告張茂銘自己1人所竊取，被告並未參與等情，
    業據證人即另案被告張茂銘迭於偵查中供述及於原審審理中
    證述明確，故尚難僅以被告之不在場證明未能成立及無通聯
    紀錄證明被告有與張茂銘通電話，即推論被告涉有共同行竊
    之犯行，此部分檢察官之證明方法無法說服法院以形成被告
    有罪之心證。再關於車牌號碼C5-9871號自用小客貨車及車
    牌號碼SO-2126號自用小客車部分，除被害人午○○及巳○○於警詢時單一指訴車輛曾於何時、何地失竊外，並無其他
    證據可資佐證，而二被害人於警詢時均未指訴車輛係遭何人
    所竊，亦未指訴車輛遭竊之過程，午○○於本院行準備程序
    時復陳稱不認識被告，也不知車輛如何遺失乙節明確，本件
    亦查無被告與車牌號碼C5-9871號自用小客貨車及車牌號碼
    SO-2126號自用小客車有何接觸或持有之關連性，亦難遽以
    認定車牌號碼C5-9871號自用小客貨車及車牌號碼SO-2126號
    自用小客車係被告所竊取。從而，此3部車輛部分，檢察官
    均不能證明被告犯罪。3.綜上所述，檢察官上訴意旨所指，
    為無理由，應予駁回。惟檢察官既認此3部分與前開起訴及
    追加有罪部分間分別具有連續犯之裁判上一罪關係，爰均不
    另為無罪之諭知，附此敘明。
據上論結，應依刑事訴訟法第368條判決如主文。
本案經檢察官曾銘芳到庭執行職務。
中    華    民    國    95    年    11    月    30    日
                    刑事第二庭  審判長法  官    葉居正
                                      法  官    吳勇輝
                                      法  官    郭千黛
以上正本證明與原本無異。
不得上訴。
                                      書記官    尤乃玉
中    華    民    國    95    年    12    月    1    日
附表一：
┌─┬───┬────┬──────┬─────────────┬────────┬──────┐
│編│行為人│犯罪時間│犯罪地點    │方法或手段；既（未）遂    │被害人及損失財物│   備  註   │
│號│      │        │            │                          │                │            │
├─┼───┼────┼──────┼─────────────┼────────┼──────┤
│  │癸○○│3.15.凌│雲林縣斗六市│由張茂銘駕駛上開編號(一)竊得│卯○○          │※原審本案  │
│  │張茂銘│晨３時許│明德里河堤餐│之白色自小客車，以繩索連接│SH-5347號藍色自 │雲林地檢：94│
│1 │      │        │廳後面      │卯○○（起訴書誤載為壬○○│貨車一輛（含該車│偵字第3313號│
│  │      │        │            │）所有之車號SH-5347號藍色 │附加配備：框式附│、偵緝字第14│
│  │      │        │            │自小貨車（含該車附加配備：│加吊桿）。（警H │6號。       │
│  │      │        │            │框式附加吊桿）一輛。既遂  │卷第10～11頁）  │            │
│  │      │        │            │                          │                │            │
│  │      │        │            │                          │                │            │
├─┼───┼────┼──────┼─────────────┼────────┼──────┤
│  │癸○○│7.14.  │雲林縣斗六市│竊取乙○○所有車號C6-7846 │乙○○          │※原審本案  │
│  │      │６時許  │三平里宏昌路│號自小客車一輛（含車用CD主│車號C6-7846號自 │雲林地檢：94│
│2 │      │        │45號前      │機、音響），得手後，供已代│小客車一輛。    │偵字第3313號│
│  │      │        │            │步用，待汽油用罄，棄置在雲│（含車上用CD主機│、偵緝字第14│
│  │      │        │            │林縣莿桐鄉○○村○○道路旁│、音響）。（警E │6號。       │
│  │      │        │            │。既遂                    │卷第14～16頁）  │            │
│  │      │        │            │                          │                │            │
│  │      │        │            │                          │                │            │
├─┼───┼────┼──────┼─────────────┼────────┼──────┤
│  │癸○○│7.15.  │雲林縣斗六市│竊取辛○○使用之車號IFP-79│辛○○          │※原審本案  │
│  │      │１時分│鎮西里民生南│8號重型機車一部，用以代步 │車號IFP-798號重 │雲林地檢：94│
│3 │      │許      │路燦坤大賣場│。                        │型機車一部      │偵字第3313號│
│  │      │        │內          │既遂                      │（警E卷第17～18 │、偵緝字第14│
│  │      │        │            │                          │頁）            │6號。       │
├─┼───┼────┼──────┼─────────────┼────────┼──────┤
│  │癸○○│7.18.  │雲林縣莿桐鄉│竊取丑○○所有車號C6-1945 │丑○○          │※原審本案  │
│  │      │４時許  │莿桐村南安路│號自小客車一部（車上有雲林│車號C6-1945號自 │雲林地檢：94│
│4 │      │        │48之15號前  │縣機關學校員工學生消費合作│小客車一輛；及該│偵字第3313號│
│  │      │        │            │社橘色購物袋一只、千斤頂一│車上物品：      │、偵緝字第14│
│  │      │        │            │支、裕隆汽車板手二支、速邁│雲林縣機關學校員│6號。       │
│  │      │        │            │樂加油VIP卡一張、黃色雨衣 │工學生消費合作社│            │
│  │      │        │            │一件、眼鏡一副、行車執照一│橘色購物袋一只、│            │
│  │      │        │            │張、童裝一套等）既遂。    │千斤頂一支、裕隆│            │
│  │      │        │            │                          │汽車板手二支、速│            │
│  │      │        │            │                          │邁樂加油VIP卡一 │            │
│  │      │        │            │                          │張黃色雨衣一件、│            │
│  │      │        │            │                          │眼鏡一副、行車執│            │
│  │      │        │            │                          │照一張、童裝一套│            │
│  │      │        │            │                          │等（警E卷第19～ │            │
│  │      │        │            │                          │21 頁）         │            │
├─┼───┼────┼──────┼─────────────┼────────┼──────┤
│  │癸○○│7.18.  │雲林縣莿桐鄉│破壞關至誠於上開地址旁之農│關至誠          │※原審本案  │
│  │      │時分│大將工業區旁│舍紗門、木門，侵入竊取黑色│黑色旅行箱一只（│雲林地檢：94│
│5 │      │許      │            │旅行箱一只（內有手電筒、毛│內有手電筒、毛市│偵字第3313號│
│  │      │        │            │市、牙膏、枕頭、感冒藥水、│、牙膏、枕頭、感│、偵緝字第14│
│  │      │        │            │空酒瓶、皮帶、噴漆兩瓶、肥│冒藥水、空酒瓶、│6號。       │
│  │      │        │            │皂三塊）、CD音響一台。既遂│皮帶、噴漆兩瓶、│            │
│  │      │        │            │                          │肥皂三塊）、CD音│            │
│  │      │        │            │                          │響一台。        │            │
│  │      │        │            │                          │（警E卷第22～23 │            │
│  │      │        │            │                          │頁）            │            │
├─┴───┴────┴──────┴─────────────┴────────┴──────┤
│雲林縣警察局斗六分局斗六警刑字第0940300053號卷（簡稱警E卷）、雲林縣警察局斗六分局斗六警刑字第 │
│0000000000號卷（簡稱警H卷）                                                                   │
└───────────────────────────────────────────────┘
附表二
┌─┬───┬────┬──────┬─────────────┬────────┬──────┐
│編│行為人│犯罪時間│犯罪地點    │方法或手段；既（未）遂    │被害人及損失財物│   備  註   │
│號│      │        │            │                          │                │            │
├─┼───┼────┼──────┼─────────────┼────────┼──────┤
│  │癸○○│12.6.  │雲林縣斗六市│趁子○○所有之車號UQY-157 │ 子○○         │※原審併案  │
│  │      │上午某時│社口里3鄰府 │號輕型機車停放在路邊，且鑰│車號UQY-157號輕 │雲林地檢：94│
│1 │      │        │前街120號前 │匙疏未拔起之際，遂趁機啟動│機車。          │偵字第5278號│
│  │      │        │            │引擎而竊取上開機車。      │（警A卷第4～5頁 │            │
│  │      │        │            │既遂                      │）              │            │
├─┼───┼────┼──────┼─────────────┼────────┼──────┤
│  │癸○○│1.  │雲林縣斗六市○○○○路旁發現該車上無人，│寅○○          │※原審追加  │
│  │      │時分│大學路與中正│引擎未熄火鑰匙插在車上，乘│車號C5-6983號自 │雲林地檢：95│
│2 │      │許      │路口        │無之際竊取寅○○之車號C5-6│小客車。        │偵字第660號 │
│  │      │        │            │983號自小客車（該車為其母 │（警D卷第4～5頁 │            │
│  │      │        │            │親所有）。                │）              │            │
│  │      │        │            │既遂                      │                │            │
├─┼───┼────┼──────┼─────────────┼────────┼──────┤
│  │癸○○│1.晚│雲林縣斗六市│癸○○於左列時地，見甲○○│甲○○          │※原審併案  │
│  │張榮松│間７時１０│十三里十三北│所有砂石車油箱5只放置該處 │砂石車油箱1只   │雲林地檢：95│
│3 │      │分許    │路一○○號家│，由癸○○把風，推由張榮松│（警I卷第4～6頁 │偵字第947號 │
│  │      │        │宏砂石行    │（竊盜部分，另案簡易判決處│）              │、第1347號  │
│  │      │        │            │刑）穿帶白色手套一雙下手竊│                │            │
│  │      │        │            │取上開油箱一只（約值600元 │                │            │
│  │      │        │            │），適為甲○○發現阻攔報警│                │            │
│  │      │        │            │而未遂。                  │                │            │
│  │      │        │            │未遂。                    │                │            │
├─┼───┼────┼──────┼─────────────┼────────┼──────┤
│  │癸○○│1.  │雲林縣斗六市│以其自備之鑰匙1支，竊取劉 │辰○○          │※原審追加  │
│  │      │時許  │中正路175號 │水秀所有之車號GM-1452號自 │車號GM-1452號自 │雲林地檢：95│
│4 │      │        │前          │小客車。                  │小客車。        │偵字第698號 │
│  │      │        │            │既遂                      │（警B卷第1、2頁 │            │
│  │      │        │            │                          │）              │            │
├─┼───┼────┼──────┼─────────────┼────────┼──────┤
│  │癸○○│2.10.晚│雲林縣斗六市│以其自備之鑰匙1把，竊取施 │丁○○          │※原審併案  │
│  │      │上６時許│公正里莊敬路│明傳所有之車號SK-1986號自 │車號SK-1986號自 │雲林地檢：95│
│5 │      │        │某處        │小客車。                  │小客貨車。      │偵字第1716號│
│  │      │        │            │既遂                      │（警C卷第4、5頁 │            │
│  │      │        │            │                          │）              │            │
├─┼───┼────┼──────┼─────────────┼────────┼──────┤
│  │癸○○│3.11.晚│雲林縣斗六市│以其所有客觀上足對人身安全│戊○○          │※原審併案  │
│  │      │上９時許│中正路與莊敬│產生危害之T型一字起子一把 │車牌號碼RK-6611 │雲林地檢：95│
│6 │      │        │路路口（國立│為工具，竊取戊○○所使用之│自小客車一輛。  │偵字第1586號│
│  │      │        │成功大學附設│車牌號碼RK-6611號自小客車 │（警G卷第4、5頁 │            │
│  │      │        │醫院附近）  │一輛。                    │）              │            │
│  │      │        │            │既遂                      │                │            │
├─┼───┼────┼──────┼─────────────┼────────┼──────┤
│  │癸○○│3.16.上│雲林縣斗六市│癸○○駕駛上開竊得號碼RK-6│己○○          │※原審併案  │
│  │      │午６時許│鎮○里○○街│611號自小客車，於左列時地 │白鐵管7綑，每綑 │雲林地檢：95│
│7 │      │        │12巷16號。  │竊取己○○所有之白鐵管7綑 │20支，（價值約20│偵字第1586號│
│  │      │        │            │，每綑20支，嗣於同日上午  │00元）。        │            │
│  │      │        │            │８時許，在不詳地點，以525 │（警G卷第6、7頁 │            │
│  │      │        │            │元價格賣與不詳資源回收場。│）              │            │
│  │      │        │            │既遂                      │                │            │
├─┼───┼────┼──────┼─────────────┼────────┼──────┤
│  │癸○○│3.19.  │雲林縣斗南鎮│癸○○駕駛上開竊得號碼RK-6│東新營造有限公司│※原審併案  │
│  │      │晚間８時│永安街7號旁 │611號自小客車，於左列時地 │鋼製板模8塊（由 │雲林地檢：95│
│8 │      │許      │空地。      │竊取東新營造有限公司所有而│丙○○保管，價值│偵第1586號。│
│  │      │        │            │由丙○○保管之鋼製板模8塊 │共計24000）。   │            │
│  │      │        │            │（價值共計24000元）。     │（警G卷第8、9頁 │            │
│  │      │        │            │既遂                      │）              │            │
├─┴───┴────┴──────┴─────────────┴────────┴──────┤
│雲林縣警察局雲警刑一字第0941901083號卷（簡稱警A卷，94偵5278）、雲林縣警察局斗六分局斗六警偵字 │
│第0000000000號卷（簡稱警B卷，95偵698）、雲林縣警察局雲警刑2字第0951900233號卷（簡稱警D卷，95  │
│偵660）、雲林縣警察局斗六分局斗六警偵字第0951000260號卷（簡稱警G卷）、雲林縣警察局斗六分局斗六│
│警偵字第0951000122號卷（簡稱警I卷）                                                           │
└───────────────────────────────────────────────┘
附表三（偽造署押部分）
┌──┬─────────┬─────────┬───────────┐
│編號│文   件   資   料 │偽 造 之 署 押    │所  在  卷  宗  位  置│
├──┼─────────┼─────────┼───────────┤
│1   │雲林縣警察局斗六分│「庚○○」簽名2枚 │雲林縣警察局斗六分局斗│
│    │局莿桐分駐所調查筆│「庚○○」指印12枚│六警刑字第0940300053號│
│    │錄                │                  │刑案偵查卷宗第6至9頁  │
├──┼─────────┼─────────┼───────────┤
│2   │庚○○之口卡片    │「庚○○」簽名1枚 │同上卷第13頁          │
│    │                  │「庚○○」指印9枚 │                      │
└──┴─────────┴─────────┴───────────┘


司法院資訊處製作；財團法人民間司法改革基金會備份。
